【裁判字號】    90,交易,298
【裁判日期】    900806
【裁判案由】    過失傷害
【裁判全文】
臺灣板橋地方法院刑事判決                          九十年度交易字第二九八號
    公  訴  人  臺灣板橋地方法院檢察署檢察官
    被      告  甲○○
右列被告因過失傷害案件，經檢察官提起公訴（九十年度調偵字第八五號），本院判
決如左：
    主  文
甲○○從事業務之人，因業務上之過失傷害人，處拘役肆拾日，如易科罰金，以佰
元折算壹日。
    事  實
一、甲○○係計程車司機，為從事營業小客車駕駛業務之人，於民國八十九年九月二
    十八日十五時十五分許，駕駛車牌號碼Ｂ六－七五六號營業小客車，沿臺北縣三
    重市○○○路一三二巷行駛（起訴書誤載為明志街），行經該巷與大仁街口之無
    號誌交岔路口時，其原應注意汽車行駛至交岔路口，右轉彎時，應距交岔路口三
    十公尺前顯示方向燈或手勢，駛至路口後再行右轉，且應注意車前狀況，並隨時
    採取必要之安全措施。而依當時為晴天有自然光之日間，路面乾燥無缺陷、視線
    良好等情況，並非不能注意，其竟疏於注意，於行駛至前開交岔路口時，未駛至
    路口即貿然右轉，使該營業小客車行駛於禁止臨時停車之紅線內，復未注意車前
    狀況，致該營業小客車之右後輪輾壓正與友人聶永祥交談而站於紅線內之乙○○
    右腳踝，致乙○○受有右腓骨骨裂及右踝重度挫傷之傷害。
二、案經乙○○訴由臺北縣警察局三重分局移送臺灣板橋地方法院檢察署檢察官偵查
    起訴。
    理  由
一、訊據被告甲○○固坦承其係計程車司機，於右揭時間駕駛營業小客車行經右述無
    號誌之交岔路口時，營業小客車之右後輪輾壓正與友人聶永祥交談之告訴人乙○
    ○右腳踝，並致告訴人受有右腓骨骨裂及右踝重度挫傷之傷害等情不諱，惟矢口
    否認有何業務過失傷害之犯行，並辯稱：因告訴人突然大弧度轉身，並將右腳伸
    至車輪下，始遭輾壓，況當時伊係直行，而非右轉大仁街云云。惟查：右揭犯罪
    事實，業據告訴人指述綦詳，核與證人聶永祥於偵訊中證述之情節相符，而被告
    斯時確係欲右轉三重市○○街，復據被告於偵查中供承無訛（詳臺灣板橋地方法
    院檢察署九十年度調偵字第八五號偵查卷宗十六頁反面），此外並有道路交通事
    故調查報告表乙份及現場照片六幀附卷足稽。次按汽車行駛至交岔路口，右轉彎
    時，應距交岔路口三十公尺前顯示方向燈或手勢，駛至路口後再行右轉，且應注
    意車前狀況，並隨時採取必要之安全措施，道路交通安全規則第一百零二條第一
    項第三款、第九十四條第三項分別定有明文，被告係領有駕駛執照之人，就前開
    規定應知之甚詳，其於前揭時地駕駛汽車，自應遵守上開交通安全規定，且依卷
    附現場照片及道路交通事故調查報告表所示：肇事地點三重市○○○路一三二巷
    與大仁街口為無號誌交叉路口，當時為晴天有自然光之日間，路面乾燥無缺陷、
    視線良好，依其狀況，並無不能注意之情事，又非不能注意，而告訴人固本背對
    被告，後突然轉身，然其轉身弧度尚微，轉身後亦站於紅線內乙節，亦分據告訴
    人及證人聶永祥陳明在卷（詳上開偵查卷宗十七頁、本院九十年六月二十六日訊
    問筆錄），則被告顯疏未注意上開關於交通安全之規定，於行駛至前揭無號誌之
    交岔路口時，未駛至路口即右轉，而行駛於禁止臨時停車之紅線內，致該營業小
    客車之右後輪輾壓站於紅線內之告訴人右腳踝，因而肇事，其有過失甚明。再者
    ，告訴人因本件肇事受有右腓骨骨裂及右踝重度挫傷之傷害，復有祐民綜合醫院
    出具之驗傷診斷書乙紙附卷足憑，是被告過失行為，與告訴人之受傷結果，亦具
    有相當因果關係，復屬無疑。被告所辯無過失云云，自無可採，其犯行事證明確
    ，洵堪認定，自應依法論處。
二、查被告係計程車司機，為從事營業小客車駕駛業務之人，核其所為，係犯刑法第
    二百八十四條第二項前段之業務過失傷害罪。爰審酌被告之過失程度及情節、品
    行、智識程度、告訴人之傷勢非重然其否認犯行之犯後態度，且迄今未賠償告訴
    人等一切情狀，量處如主文所示之刑．並諭知易科罰金之折算標準。末查被告行
    為後，刑法第四十一條有關易科罰金之規定，業經立法院於九十年一月四日修正
    通過，並經總統於同年月十日明令公佈，同年月十二日生效施行。觀諸上開修正
    後得易科罰金之規定「犯最重本刑為五年以下有期徒刑以下之刑之罪，而受六個
    月以下有期徒刑或拘役之宣告，因身體、教育、職業、家庭之關係或其他正當事
    由，執行顯有困難者，得以一元以上三元以下折算一日，易科罰金。但確因不執
    行所宣告之刑，難收矯正之效或難以維持法秩序者，不在此限。併合處罰之數罪
    ，均有前項情形，其應執行之刑逾六月者，亦同」，較修正前同條所定「犯最重
    本刑為三年以下有期徒刑以下之刑之罪，而受六月以下有期徒刑或拘役之宣告，
    因身體、教育、職業、或定庭之關係，執行顯有困難者，得以一元以上三元以下
    折算一日，易科罰金」之內容，顯然為有利於被告。是被告所犯，苟為最重本刑
    五年以下有期徒刑以下之罪，且受六個月以下有期徒刑或拘役之宣告，即有修正
    後刑法第四十一條規定之適用，從而依刑法第二條第一項前段之規定，本案應適
    用修正後之現行刑法第四十一條第一項前段條文之規定，併諭知易科罰金之折算
    標準。
據上論斷，應依刑事訴訟法第二百九十九條第一項前段，刑法第二條第一項前段、第
二百八十四條第二項前段、新修正之第四十一條第一項前段，罰金罰鍰提高標準條例
第一條前段、第二條，判決如主文。
本案經檢察官洪清秀到庭執行職務。
中      華      民      國      九十      年      八      月      六    日
                                  臺灣板橋地方法院交通法庭
                                      法  官  游  秀  雯
右正本證明與原本無異。
如不服本判決，應於判決送達後十日內，向本院提出上訴狀。
                                      書記官  卓  聖  智
中      華      民      國      九十      年      八      月      七    日
附錄本案論罪科刑法條全文：
刑法第二百八十四條
因過失傷害人者，處六月以下有期徒刑、拘役或五百元以下罰金，致重傷者，處一年
以下有期徒刑、拘役或五百元以下罰金。
從事業務之人，因業務上之過失傷害人者，處一年以下有期徒刑、拘役或一千元以下
罰金，致重傷者，處三年以下有期徒刑、拘役或二千元以下罰金。


司法院資訊處製作；財團法人民間司法改革基金會備份。
